【裁判字號】    95,簡,3
【裁判日期】    950216
【裁判案由】    就業服務法
【裁判全文】
臺中高等行政法院判決
                                     95年度簡字第00003號
原      告  甲○○
被      告  臺中縣政府
代  表  人  乙○○
上列當事人間因就業服務法事件，原告不服行政院勞工委員會中
華民國94年11月8日勞訴字第0940052366號訴願決定，提起行政
訴訟。本院判決如下︰
    主  文
原告之訴駁回。
訴訟費用由原告負擔。
    事實及理由
一、事實概要：緣原告經台中縣政府警察局烏日分局（下稱烏日
    分局）於民國（下同）94年7月31日查獲其非法僱用許可失
    效之越南籍外國人CAO THICHEN（下稱C君，護照號碼：BZ00
    00000，原經核准於鐘郁文從事監護工之工作）至台中縣龍
    井鄉○○村○○街209巷13號從事照顧原告之父親駱斯文之
    工作，並於94年8月5日以烏警外字第0940053892號函移由被
    告查處。經被告審查屬實，乃依就業服務法第57條第1款及
    第63條第1項規定，以94年8月15日府勞資字第0940219390號
    違反就業服務法罰鍰案件處分書裁處原告罰鍰新台幣（下同
    ）15萬元。原告不服，提起訴願遭駁回，遂提起本件行政訴
    訟。
二、原告起訴主張：原告前於93年12月21日已向行政院勞工委員
    會（下稱勞委會）申請許可招募外國人DUONG CONG MAN（下
    稱D君）擔任，工作期間自94年1月27日起至96年1月27日止
    ，足敷所需，原告殊無必要再增聘一名看護工之必要。次按
    D君與C君原為舊識，朋友來訪亦屬正常，豈可因該C君出現
    在原告家中，即認原告有僱用C君？又原處分雖謂原告「以
    月薪12,000元整，聘僱許可失效之外國人」等語，惟未舉證
    以實其說，有違最高行政法院62年判字第402號判例意旨。
    又原告帶員警上樓檢查時，其已稱未發現有非法外勞形跡，
    詎嗣後見原告之父與C君後，竟反稱C君已居住原告住處月餘
    ，顯見該員警之職務報告書前後矛盾。至於C君之調查筆錄
    係執行員警以中文書寫，未經翻譯即以讓她平安出境為交換
    條件脅迫其捺指印，顯不具公信力，爰求為判決撤銷訴願決
    定及原處分。被告則以：稽之本件原告之警訊筆錄，雖就違
    章事實語多迴避，惟互核C君警訊證詞略以：「問：警方於
    94 年7月31日19時30分在龍井鄉○○街209巷13號（甲○○
    宅）實施檢查，當時查獲你正在作何事？答：我正在床邊照
    顧雇主甲○○的父親（駱斯文）。問：你何時開始至龍井鄉
    ○○街209巷13號（甲○○宅）工作？從事何性質工作？答
    ：我於94年6月13日起至龍井鄉○○街209巷13號（甲○○宅
    ），從事照顧老闆甲○○的父親。問：每月薪資為何？何人
    提供薪資與膳宿？答：每月薪資12,000元，由老闆甲○○提
    供膳宿與支付薪資。」是C君照顧原告父親駱斯文之事實，
    足堪認定。又有烏日分局臨檢記錄表、C君居留資料查詢表
    及外僑居留證暨查獲違規當場（時）存證照片1幀附卷可稽
    ，原告違反就業服務法第57條第1款之規定明確無訛為辯，
    爰求為判決駁回原告之訴。
三、按「為保障國民工作權，聘僱外國人工作，不得妨礙本國人
    之就業機會、勞動條件、國民經濟發展及社會安定。」、「
    除本法另有規定外，外國人未經雇主申請許可，不得在中華
    民國境內工作。」、「雇主聘僱外國人不得有下列情事：一
    、聘僱未經許可、許可失效或他人所申請聘僱之外國人。．
    ．．」、「違反．．．第57條第1款．．．規定者，處15萬
    元以上75萬元以下罰鍰。」分別為就業服務法第42條、第43
    條、第57條第1款及第63條第1項所明定。
四、本件原告非法僱用許可失效之越南籍外國人C君至台中縣龍
    井鄉○○村○○街209巷13號從事照顧原告之父親駱斯文之
    工作，被烏日分局於94年7月31日當場查獲，經訊據外勞C君
    於94年7月31日在烏日分局第1次偵訊時已供承「（問：警方
    於94年7月31日19時30分在龍井鄉○○街209巷13號〈甲○○
    宅〉實施檢查，當場查獲你正在作何事？）我正在床邊照顧
    雇主甲○○的父親〈駱斯文〉。（問：你何時開始至龍井鄉
    ○○街209巷13號〈甲○○宅〉工作？從事何性質工作？）
    我於94年6月13日起至龍井鄉○○街209巷13號〈甲○○宅〉
    ，從事照顧老闆甲○○的父親。（問：每月薪資為何？何人
    提供薪資與膳宿？）每月薪資12,000元，由老闆甲○○提供
    膳宿與支付薪資。」據上，足資證明C君確實有受僱於原告
    非法工作之情事。原告對前開事實，則矢口否認，並為前述
    之主張。惟查：
    (一)按就業服務法第57條第1款明文禁止非法聘僱未經許可、
      許可失效或他人所申請聘僱之外國人從事工作，旨在保障
      國民工作權、維持社會秩序而避免妨礙本國人之就業機會
      、勞動條件、國民經濟發展及社會安定。故針對聘僱外國
      人從事工作，立法採申請許可制，此揆諸同法第42條之規
      定亦明。是原告如需聘僱外國人從事工作，即應依法申請
      許可。本件稽之上開調查筆錄，C君已就違法情事，坦承
      不諱，另其於當日亦偕同警方當場前往原告宅之3樓拿大
      型行李、在1樓與受照顧人同處房間內亦有C君之衣物，且
      證實確為C君之私人衣物，並指認原告就是僱用其非法工
      作之雇主，復有警方所攝C君於所照顧之原告父親旁之照
      片為證。雖原告對上開情事，皆予否認，惟C君除能帶同
      警方指認出個人行李衣物所在該址樓層並當場取獲外，且
      對其受僱期間、工作內容、薪資皆能清楚詳述，又能指證
      出原告確係其雇主，足證C君受僱於原告工作已有一段時
      日，非如原告所稱C君僅係於查獲日當天第1次停留該處；
      又原告雖述稱C君係於當日第1次至其家中拜訪朋友，然其
      讓第1次到訪之陌生人單獨停留在需受監護之其父房中照
      顧其父，亦顯悖於社會一般常理，原告所訴，不足採信。
    (二)被告於本件已提出C君之偵訊筆錄及其被查獲時之相片，
      已如前述，自難認被告未負舉證責任。原告雖辯稱C君之
      陳述非出於自由意識，惟未能舉證以實其說。又C君於警
      訊時已自陳其中文程度會說會聽，尚可，且該筆錄亦經翻
      譯成越語向C君朗讀，經聆聽認無訛後始簽名捺印，此有C
      君之筆錄並經翻譯人黎紅玉簽名在原處分卷足憑，原告主
      張C君不識中文且該筆錄以中文書寫、未經翻譯，不具公
      信，亦無可採。
五、綜上所述，被告所為裁處原告15萬元罰鍰之處分，自無違誤
    。訴願決定予以維持，亦無不合。原告聲明求為撤銷，為無
    理由，應予駁回。
據上論結，本件原告之訴為無理由，爰依行政訴訟法第236條、
第195條第1項後段、第98條第3項前段，判決如主文。
中    華    民    國    95    年    2     月    16    日
                第二庭      法  官  王  德  麟
以上正本證明與原本無異。
如不服本判決，應於判決送達後20日內，以本訴訟事件所涉及之
法律見解具有原則性者，始得向本院提出上訴狀並表明上訴理由
，經最高行政法院許可，否則不得上訴；如於本判決宣示後送達
前提起上訴者，應於判決送達後20日內補提上訴理由書（均應依
對造人數提出繕本）。提起上訴應預繳送達用雙掛號郵票390元
（34元及5元郵票各10份）。
中    華    民    國    95    年    2     月    17    日
                            書記官  詹  靜  宜


司法院資訊處製作；財團法人民間司法改革基金會備份。
